臺灣新北地方法院刑事判決
111年度審交易字第234號
公  訴  人  臺灣新北地方檢察署檢察官
被      告  黃治標




上列被告因公共危險案件，經檢察官提起公訴（111年度偵字第6
382號），被告於準備程序中就被訴事實為有罪之陳述，經本院
裁定進行簡式審判程序，判決如下：
    主  文
黃治標犯不能安全駕駛動力交通工具罪，累犯，處有期徒刑陸月
，併科罰金新臺幣玖萬元，有期徒刑如易科罰金，罰金如易服勞
役，均以新臺幣壹仟元折算壹日。 
    事  實
一、黃治標於民國111年1月7日23時許，在新北市○○區○○地街00
    巷00號之公司內飲用酒類後，明知服用酒類後，將使其駕駛
    車輛之注意力降低，反應能力趨緩，危害其本身及其他用路
    人之行車安全，竟於翌(8)日0時許，駕駛車牌號碼00-0000號
    自用小客貨車上路。嗣黃治標在新北市板橋區環河西路4段與
    懷德街201巷口，因未依規定轉彎而為警攔查，經警發覺其
    有酒氣，而於同日0時55分許對其實施酒精檢測，當場測得
    吐氣所含酒精濃度測定值達每公升0.37毫克，始悉上情。
二、案經新北市政府警察局海山分局報告臺灣新北地方檢察署檢
    察官偵查起訴。 
    理  由
一、程序方面：
    本件被告黃治標所犯係死刑、無期徒刑、最輕本刑為3年以
    上有期徒刑以外之罪，其於準備程序中就被訴事實為有罪之
    陳述，經法官告知簡式審判程序之旨，並聽取公訴人及被告
    之意見後，依刑事訴訟法第273條之1第1項規定，裁定本案
    改依簡式審判程序審理，且依刑事訴訟法第273條之2及第15
    9條第2項規定，不適用傳聞法則有關限制證據能力之相關規
    定，合先敘明。
二、實體方面：
  ㈠認定犯罪事實所憑證據及理由：
    前揭犯罪事實，業據被告於警詢、偵查及本院準備程序與審
    理時自白不諱（偵查卷第14頁、第15頁、第53頁及本院卷附
    111年4月13日準備程序筆錄與簡式審判筆錄），此外並有新
    北市政府警察局海山分局當事人酒精測定紀錄表、新北市政
    府警察局吐氣酒精濃度檢測程序暨拒測法律效果確認單、新
    北市政府警察局舉發違反道路交通管理事件通知單（新北警
    交字第C00000000號）、車輛詳細資料報表各1份在卷可佐（
    偵查卷第21頁、第23頁、第25頁、第31頁），足見被告前揭
    任意性之自白，核與事實相符，應堪採信。本件事證明確，
    被告犯行洵堪認定。　　
三、論罪科刑：
  ㈠新舊法比較： 
　　查：被告行為後，刑法第185條之3業於111年1月28日修正公
    布，並於同年月30日生效施行。修正前刑法第185條之3第1
    項第1款規定：「駕駛動力交通工具而有下列情形之一者，
    處2年以下有期徒刑，得併科20萬元以下罰金：一、吐氣所
    含酒精濃度達每公升零點二五毫克或血液中酒精濃度達百分
    之零點零五以上。」，修正後該條文則規定：「駕駛動力交
    通工具而有下列情形之一者，處3年以下有期徒刑，得併科3
    0萬元以下罰金：一、吐氣所含酒精濃度達每公升零點二五
    毫克或血液中酒精濃度達百分之零點零五以上。」，經比較
    修正前後之規定，可知刑法第185條之3第1項之法定刑有所
    提高，自以修正前之規定較有利於被告，依刑法第2條第1項
    前段之規定，本件應適用被告行為時即修正前刑法第185條
    之3第1項之規定處斷。
　㈡核被告所為，係犯修正前刑法第185條之3第1項第1款不能安
    全駕駛動力交通工具罪。
　㈢累犯，加重其刑：
　　查：被告前於105年間因公共危險案件，經本院以105年度審
    交易字第1658號判決判處有期徒刑7月，嗣經臺灣高等法院
    以106年度交上易字第127號撤銷第一審判決，改判處有期徒
    刑5月確定，並於106年11月28日縮刑期滿執行完畢，有臺灣
    高等法院被告前案紀錄表1 份在卷可稽，被告於上開有期徒
    刑執行完畢後，5 年內故意再犯本件有期徒刑以上之罪，為
    累犯。依司法院釋字第775 號解釋意旨，為避免發生罪刑不
    相當之情形，法院應就個案裁量是否加重最低本刑，茲考量
    被告構成累犯之犯罪即為酒後駕車之公共危險犯行，不僅與
    本案罪名、犯罪類型相同，且係於徒刑執行完畢後，又再犯
    相同罪名之本案，足見被告就此類犯行之刑罰反應力甚為薄
    弱，因認適用刑法第47條累犯加重之規定並無罪刑不相當之
    情事，爰依刑法第47條第1項規定，加重其刑。
　㈣刑法第57條科刑審酌： 
　　爰以行為人之責任為基礎，並審酌政府各相關機關就酒醉駕
    車之危害性以學校教育、媒體傳播等方式一再宣導，為時甚
    久，被告應對於該項誡命知之甚詳，且之前已有5 次公共危
    險之前科紀錄，竟仍漠視一般往來之公眾及駕駛人之用路安
    全，此次於飲酒後吐氣酒精濃度達每公升0.37毫克，猶仍駕
    駛自用小客貨車在道路上行駛，已嚴重危害公共交通往來之
    安全；惟念及被告犯後供承酒醉駕車，態度尚可；兼衡被告
    國中畢業之智識程度，已婚、小孩目前在大學就讀，現從事
    運輸業，母親中風、家中仍賴被告工作維持生計（本院卷附
    111年4月13日簡式審判筆錄第3頁、第4頁）等一切情狀，量
    處如主文所示之刑，並諭知易科罰金及易服勞役之折算標準
    。 
四、適用之法律：
  ㈠刑事訴訟法第273條之1第1項、第299條第1項前段。
  ㈡刑法第2條第1項前段、第47條第1項、第41條第1項前段、第4
    2條第3項前段、修正前刑法第185條之3第1項第1款。
  ㈢刑法施行法第1條之1第1項。 　　　
本案經檢察官彭毓婷偵查起訴，由檢察官黃明絹到庭執行職務。
中    華    民    國   111    年   4     月    26     日
                  刑事第二十四庭法  官  潘 長 生 
上列正本證明與原本無異。
如不服本判決，應於判決送達後20日內敘明上訴理由，向本院提
出上訴狀 (應附繕本) ，上訴於臺灣高等法院。其未敘述上訴理
由者，應於上訴期間屆滿後20日內向本院補提理由書「切勿逕送
上級法院」。
                                書記官  許 雅 琪 
中    華    民    國   111    年    4    月    26     日
附錄本案論罪科刑依據法條全文：
修正前中華民國刑法第185條之3
駕駛動力交通工具而有下列情形之一者，處2年以下有期徒刑，
得併科20萬元以下罰金：
一、吐氣所含酒精濃度達每公升零點二五毫克或血液中酒精濃度
    達百分之零點零五以上。
二、有前款以外之其他情事足認服用酒類或其他相類之物，致不
    能安全駕駛。
三、服用毒品、麻醉藥品或其他相類之物，致不能安全駕駛。
因而致人於死者，處3年以上10年以下有期徒刑；致重傷者，處1
年以上7年以下有期徒刑。
曾犯本條或陸海空軍刑法第54條之罪，經有罪判決確定或經緩起
訴處分確定，於五年內再犯第1 項之罪因而致人於死者，處無期
徒刑或5年以上有期徒刑；致重傷者，處3年以上10年以下有期徒
刑。